el: Γυάλινο φινίρισμα πόρτας: Διαυγής; Γαλακτωμένο; Μολυβδύαλος; Χωρίς γυαλί; Αδιαφανές; Μοτίβο; Άλλο
hr-HR: Završna obrada stakla na vratima: Prozirna; Mutna; Olovna; Bez stakla; Neprozirna; Uzorak; Ostalo
da: Dørglasfinish: Klar; Frost; Bly; Intet glas; Uigennemsigtig; Mønster; Andet
it: Finitura del vetro della porta: Trasparente; Gelo; Piombo; Senza vetro; Opaco; Fantasia; Altro
th: การตกแต่งผิวกระจกประตู: โปร่งใส; น้ำแข็ง; ตะกั่ว; ไม่มีแก้ว; Opaque; ลวดลาย; อื่นๆ
tr: Kapı camı kaplaması: Berrak; Buzlu cam; Yol göstermek; Camsız; Opak; Model; Diğer
lt-LT: Durų stiklo apdaila: Skaidrus; Šerkšno efekto; Su metalo kalimo elementais; Be stiklo; Matinis; Raštuotas; Kita
ko: 문 유리 마감: 투명; 프로스트; 리드; 유리 없음; 불투명; 패턴; 기타
es: Acabado del cristal de la puerta: Clara; Esmerilado; Plomo; Sin vidrio; Opaca; Patrón; Otros
hu: Ajtóüveg felülete: Átlátszó; Matt, nem átlátszó; Ólom; Nincs üveg; Átlátszatlan; Mintás; Egyéb
nl: Afwerking deurglas: Transparant; Frost; Lood; Geen glas; Opaque; Patroon; Andere
cs: Povrchová úprava skla dveří: Průhledný; Mráz; Olovo; Bez skla; Neprůhledné; Vzor; Jiné
de: Oberflächenbehandlung des Türglases: Transparent; Frost; Blei; Kein Glas; Undurchsichtig; Muster; Sonstiges
nb: Dørglassfinish: Gjennomsiktig; Frost; Bly; Ingen glass; Ugjennomsiktig; Mønster; Annet
pl: Wykończenie szklane drzwi: Przezroczysty; Mróz; Czoło; Bez szkła; Nieprzezroczyste; Wzorzec; Inne
bg-BG: Стъклено покритие на вратата: Прозрачно; Матово; Олово; Без стъкло; Непрозрачно; Шарка; Други
ja: ドアガラスの仕上げ具合: クリア; フロスト; 鉛; ガラスなし; 不透明; パターン; その他
sl-SI: Površinska obdelava stekla na vratih: Prozorna; Učinek zmrzali; Svinec; Brez stekla; Neprozorna; Vzorec; Drugo
ro-RO: Finisaj sticlă ușă: Transparent; Translucid; Sticlă cu plumb; Fără sticlă; Opac; Model; Altele
sk-SK: Povrchová úprava skla dverí: Číry; Efekt námrazy; Olovený; Bez skla; Nepriehľadný; Vzorkovaný; Iné
pt-PT: Acabamento em vidro de porta: Cristalino; Gelo; Chumbo; Sem vidro; Opaco; Padrão; Outro
zh-TW: 門玻璃飾面: 透明; 霜; 鉛; 無玻璃; 不透明; 圖案; 其他
ru: Покрытие дверного стекла: Прозрачное; Матовое; Свинцовое; Без стекла; Непрозрачное; Рисунок; Другой
fi: Ovilasin viimeistely: Läpinäkyvä; Huurre; Lyijy; Ei lasia; Läpinäkymätön; Kuvio; Muu
vi: Hoàn thiện cửa kính: Chân may trong suốt; Đóng đinh; Chì; Không có kính; Đục; Mẫu; Khác
zh-CN: 门玻璃饰面: 透明; 冰霜; 铅; 无玻璃; 不透明; 图案; 其他
sv: Dörrglasytbehandling: Genomskinlig; Frost; Bly; Inget glas; Ogenomskinlig; Mönster; Övrigt
fr: Finition du verre de la porte: Clair; Dépoli; Plomb; En verre; Opaque; Motif; Autre
pt-BR: Acabamento em vidro da porta: Transparente; Geada; Chumbo; Sem vidro; Opaca; Padrão; Outro
en: Door glass finish: Clear; Frost; Lead; No glass; Opaque; Pattern; Other